臺灣高雄地方法院民事裁定
111年度聲字第44號
聲  請  人  陳純雄  
訴訟代理人  陳永群律師
相  對  人  台中商業銀行股份有限公司

法定代理人  王貴鋒  
當事人間聲請停止執行事件，本院裁定如下：
    主  文
聲請人供擔保新臺幣伍拾玖萬柒仟貳佰貳拾元後，本院一一一年
度司執字第一九０七九號清償債務強制執行事件之強制執行程序
，於本院一一一年度補字第二六九號（含其後改分之訴訟事件）
第三人異議之訴事件訴訟終結確定前，應暫予停止。
    理  由
一、聲請意旨略以：相對人執臺灣臺中地方法院110年度司執字
    第32167號債權憑證（下稱系爭債權憑證）向本院聲請強制
    執行聲請人所有、坐落高雄市○○區○○段000000地號土地及其
    上同段2024建號建物（下稱系爭不動產） ，經本院以111年
    度司執字第19079號清償債務強制執行事件（下稱系爭執行
    事件）受理，因系爭不動產為聲請人以固有財產購入，並非
    繼承自被繼承人陳永隆之遺產，聲請人已提起第三人異議之
    訴訴訟（111年度補字第269號，下稱系爭訴訟），因系爭不
    動產乃供聲請人一家居住使用，系爭執行事件如不予停止執
    行，顯具有難以回復之損害。聲請人願供擔保請准裁定本院
    系爭訴訟判決確定前停止執行等語。
二、按強制執行程序開始後，除法律另有規定外，不停止執行。
    有回復原狀之聲請，或提起再審或異議之訴，或對於和解為
    繼續審判之請求，或提起宣告調解無效之訴、撤銷調解之訴
    ，或對於許可強制執行之裁定提起抗告時，法院因必要情形
    或依聲請定相當並確實之擔保，得為停止強制執行之裁定，
    強制執行法第18條定有明文。次按法院依強制執行法第18條
    第2項定擔保金額而准許停止強制執行之裁定者，該項擔保
    係備供債權人因停止執行所受損害之賠償，其數額應依標的
    物停止執行後，債權人未能即時受償或利用該標的物所受之
    損害額，或其因另供擔保強制執行所受之損害額定之，非以
    標的物之價值或其債權額為依據（最高法院86年度台抗字第
    442號裁定可參）。
三、經查：
  ㈠相對人執系爭債權憑證向本院聲請強制執行聲請人所有之系
    爭不動產，由本院以系爭執行事件受理，業經本院依職權調
    取系爭執行事件卷宗核閱無誤。又聲請人業以其未與被繼承
    人陳永隆同財共居，對被繼承人之財產狀況不了解，且未繼
    承任何財產，系爭不動產為聲請人以固有財產購入，並非繼
    承自被繼承人陳永隆之遺產為由，對相對人提起第三人異議
    之訴，並經本院以系爭訴訟受理等節，亦經本院調取該卷宗
    核閱無訛，則依前開規定，聲請人聲請本院許其提供相當並
    確實之擔保，停止系爭執行事件，應係有據。
  ㈡相對人聲請強制執行之債權本金為新臺幣（下同）359萬3,79
    2元，而其所聲請之執行標的中之系爭不動產，房屋現值為3
    1萬6,400元，土地公告現值為244萬元（計算式：30,500元×
    80㎡＝244萬），合計275萬6,400元（計算式：2,440,000元+3
    16,400元＝2,756,400元），此有公告土地現值、土地所有權
    狀、建物所有權狀、110年房屋稅繳款書各1紙等件附卷可考
    （見本院卷第29至41頁），顯低於相對人主張之債權金額。
    本院認就聲請人停止執行擔保金之酌定，應以相對人不能即
    時執行系爭不動產所受上開債權額之法定遲延利息損害為考
    量。又參酌聲請人提起之第三人異議之訴，標的金額已逾15
    0萬元，為得上訴第三審之事件，另依其爭執之難易程度，
    並參考各級法院辦案期限實施要點第2條規定，民事第一審
    、第二審及第三審案件辦案期限依序為1年4月、2年、1年，
    共計4年4月，訴訟期間應可評估約4年4月，是依前開執行債
    權額按法定利率及審理所需之預估時間，認本件相對人因聲
    請人聲請停止執行可能所受之損害應為59萬7,220元【計算
    式：2,756,400元×5％×52/12 年＝597,220元，元以下四捨五
    入】，爰酌定本件擔保金額為59萬7,220元。
四、依強制執行法第18條第2項，裁定如主文。
中　　華　　民　　 國　   111 　年　　3    月 　25 　 日
　                 民事第一庭  法　官  韓靜宜
以上正本係照原本作成。
如對本裁定抗告須於裁定送達後10日內向本院提出抗告狀，並繳
納裁判費新台幣1,000元。
中　　華　　民　　國　　111 　年　　3 　　月　　25　　日
                               書記官  陳雅雯